高雄高等行政法院裁定
111年度救字第6號
聲請人  朱若蘭                                   
                  （現於法務部矯正署高雄女子監獄執行中）
上列聲請人因與相對人法務部矯正署高雄女子間監獄行刑法事件
，對於中華民國110年11月30日臺灣高雄地方法院109年度簡字第
133號行政訴訟判決提起上訴（本院111年度監簡上第5號），並
聲請訴訟救助，關於訴訟救助部分，本院裁定如下：
    主  文
一、聲請駁回。
二、聲請訴訟費用由聲請人負擔。
    理  由
一、按「當事人無資力支出訴訟費用者，行政法院應依聲請，以
    裁定准予訴訟救助。但顯無勝訴之望者，不在此限。」「（
    第2項）聲請人無資力支出訴訟費用之事由應釋明之。（第3
    項）前項釋明，得由受訴行政法院管轄區域內有資力之人出
    具保證書代之。」「經分會准許法律扶助之無資力者，其於
    訴訟或非訟程序中，向法院聲請訴訟救助時，除顯無理由者
    外，應准予訴訟救助，不受民事訴訟法第108條規定之限制
    。」行政訴訟法第101條、第102條第2項、第3項及法律扶助
    法第63條分別定有明文。而關於無資力支出訴訟費用之事由
    ，參照行政訴訟法第176條準用民事訴訟法第284條規定，應
    提出可使行政法院信其主張為真實且能即時調查之證據以釋
    明之。
二、本件聲請意旨略以：聲請人收入不豐，符合法律扶助所稱無
    資力者，並經財團法人法律扶助基金會准予扶助，有法律扶
    助申請書、審查表等可稽。就本事件，聲請人應符合訴訟救
    助之規定，故請求准許訴訟救助等語。
三、經查，本件聲請人聲請訴訟救助，雖舉出上述法律扶助申請
    書、審查表等文件，作為其無資力支出訴訟費用之釋明。惟
    上開文件僅係聲請人於原審法院訴訟中，向財團法人法律扶
    助基金會申請法律扶助之文件資料，其效力僅及於各該案件
    ，尚難據此即認聲請人在本案中就其無資力支出訴訟費用之
    主張已為釋明。此外，聲請人在本案件中迄未提出其他可使
    本院信其主張為真實且能即時調查之證據以為釋明，亦未提
    出有資力之人出具之保證書代之。依前揭說明，自難認聲請
    人已釋明其為無資力之人。又本院依職權向財團法人法律扶
    助基金會高雄分會查詢結果，聲請人就系爭本案（本院111
    年度監簡上第5號）申請法律扶助，業經審核不予扶助確定
    ，此有該分會民國111年3月11日法扶高字第1110000031號函
    附本院卷（第67頁）可憑，堪認本件亦無法律扶助法第63條
    所定應准予訴訟救助之情事。從而，本件訴訟救助之聲請，
    應予駁回。
四、結論：聲請無理由。
中　　華　　民　　國　　111 　年　　4 　　月　　11　　日
             高雄高等行政法院第二庭
                         審判長法官  孫 國 禎
                               法官  林 韋 岑
                               法官  廖 建 彥
以上正本係照原本作成。
不得抗告。
中　　華　　民　　國　　111 　年　　4 　　月　　11　　日
                             書記官　楊　曜　嘉